【裁判字號】    92,訴,335
【裁判日期】    921030
【裁判案由】    違反毒品危害防制條例
【裁判全文】
臺灣雲林地方法院刑事簡式判決                    九十二年度訴字第三三五號
    公 訴 人  臺灣雲林地方法院檢察署檢察官
    被    告  甲○○
右列被告因違反毒品危害防制條例案件，經檢察官提起公訴（九十一年度毒偵字第一
二四三號），本院改以簡式審判程序判決如左：
    主  文
甲○○施用第一級毒品，累犯，處有期徒刑捌月。又連續施用第二級毒品，累犯，處
有期徒刑陸月；扣案之含有甲基安非他命成份之吸食器壹組，沒收銷燬之。應執行有
期徒刑壹年；扣案之含有甲基安非他命成份之吸食器壹組，沒收銷燬之。
    事  實
一、甲○○曾因轉讓第二級毒品案件，經本院於民國八十九年十一月三十日，以八十
    九年度訴字第三六八號，判處有期徒刑七月，於八十九年十二月二十五日判決確
    定，指揮書執畢日期九十年九月十八日執行完畢。復因一犯施用毒品，經強制戒
    治後交付保護管束期滿，由臺灣雲林地方法院檢察署檢察官於九十年九月三日，
    以九十年度戒毒偵字第一二０號，為不起訴處分確定。其猶不知戒絕，於九十二
    年三月十四日十時許回溯前七十二小時內某時，在雲林縣土庫鎮○○路一四二巷
    四號住處，以將海洛因摻於香菸內再點燃吸食方式，施用第一級毒品海洛因一次
    。另基於概括之犯意，自九十一年十一月二十八日下午某時起至九十二年三月十
    四日十時許回溯前九十六小時內某時止，在上開住處，以將安非他命置於吸食器
    內再用火燒烤成煙方式，連續施用第二級毒品安非他命多次。嗣於九十一年十二
    月四日六時三十分許，為員警持搜索票至其前述住處搜索，扣得含有甲基安非他
    命成份之吸食器一組，又因違反毒品危害防制條例案件，經檢察官拘提到案，而
    於九十二年三月十四日十時許採尿，經送檢驗結果，驗有嗎啡及甲基安非他命陽
    性反應，而查悉上情。
二、案經雲林縣警察局虎尾分局移送臺灣雲林地方法院檢察署檢察官及由檢察官令採
    取尿液檢驗後偵查起訴，嗣由本院合議庭裁定進行簡式審判程序審理。
    理  由
一、本件被告甲○○所犯為死刑、無期徒刑、最輕本刑為三年以上有期徒刑以外之罪
    ，被告於準備程序中就被訴事實為有罪之陳述，經法官告知簡式審判程序之旨，
    並聽取公訴人、被告之意見後，合議庭認為適宜，依刑事訴訟法第二百七十三條
    之一第一項規定，裁定進行簡式審判程序，先此敘明。
二、被告甲○○坦白認罪，承認於九十二年三月十四日十時許回溯前七十二小時內某
    時，在雲林縣土庫鎮○○路一四二巷四號住處，以將海洛因摻於香菸內再點燃吸
    食方式，而施用第一級毒品海洛因一次，另自九十一年十一月二十八日下午某時
    起至九十二年三月十四日十時許回溯前九十六小時內某時止，在上開住處，以將
    安非他命置於吸食器內再用火燒烤成煙方式，而連續施用第二級毒品安非他命多
    次。核被告之自白，因其經檢察官拘提到案後，於九十二年三月十四日十時許採
    集其尿液，經送檢驗結果，分別呈現嗎啡、甲基安非他命陽性反應，有長榮大學
    尿液檢驗確認報告一紙在卷可憑，並有吸食器一組扣案可稽，且經送驗結果含甲
    基安非他命成份，有國防部憲兵司令部刑事鑑識中心九十二年四月二十三日（九
    二）宇鑑字第０五三七五號鑑驗通知書一紙在卷可證，均可佐證被告施用毒品之
    自白與事實相符。又被告前因一犯施用毒品，經強制戒治後交付保護管束期滿，
    由臺灣雲林地方法院檢察署檢察官於九十年九月三日，以九十年度戒毒偵字第一
    二０號，為不起訴處分確定，有該不起訴處分一紙在卷可憑，本次二犯施用第一
    級毒品海洛因及連續施用第二級毒品安非他命，事證明確，其犯行均可認定，應
    依法論罪科刑。
三、核被告甲○○所為，係犯毒品危害防制條例第十條第一項之施用第一級毒品罪及
    同條第二項之施用第二級毒品罪。其非法持有毒品海洛因、安非他命，進而施用
    ，其持有之低度行為均為施用之高度行為所吸收，爰不另論罪。被告先後多次施
    用第二級毒品安非他命犯行，時間緊接，方法相同，而觸犯構成要件相同之罪名
    ，顯係基於概括之犯意反覆為之，為數行為而犯同一之罪名，屬裁判上一罪即訴
    訟法上同一案件，應依刑法第五十六條連續犯之規定論以一罪，並依法加重其刑
    。又被告曾因轉讓第二級毒品案件，經本院於八十九年十一月三十日，以八十九
    年度訴字第三六八號，判處有期徒刑七月，於八十九年十二月二十五日判決確定
    ，指揮書執畢日期九十年九月十八日執行完畢，有臺灣高等法院被告全國前案紀
    錄表、臺灣雲林地方法院檢察署刑案資料查註紀錄表各一紙附卷可稽，其於刑之
    執行完畢後五年內再犯本件有期徒刑以上之罪，為累犯，應依刑法第四十七條規
    定加重其刑或遞加重其刑。爰審酌被告犯罪目的、施用之次數、自戕行為之犯罪
    性質及犯罪後坦認之態度等一切情狀，各量處如主文所示之刑，並定其應執行刑
    。另扣案之含有甲基安非他命成份之吸食器一組，其毒品與吸食器因無法析離，
    合屬查獲之毒品，爰依毒品危害防制條例第十八條第一項前段，宣告沒收銷燬之
    。
據上論斷，應依刑事訴訟法第二百七十三條之一第一項、第二百九十九條第一項前段
，毒品危害防制條例第十條第一項、第二項、第十八條第一項前段，刑法第十一條前
段、第五十六條、第四十七條、第五十一條第五款，判決如主文。
本案經檢察官乙○○到庭執行職務。
中      華      民      國      九十二    年    十    月      三十      日
                                      臺灣雲林地方法院刑事第四庭
                                          法  官  吳  福  森
右正本證明與原本無異。
如不服本判決，應於判決送達後十日內向本院提出上訴狀（應附繕本）。「切勿逕送
上級法院」。
                                          書記官  李  松  坤
中      華      民      國      九十二    年    十    月      三十      日
附錄本案論罪科刑法條：
毒品危害防制條例第十條：
施用第一級毒品者，處六月以上五年以下有期徒刑。
施用第二級毒品者，處三年以下有期徒刑。


司法院資訊處製作；財團法人民間司法改革基金會備份。
